臺灣高雄地方法院民事裁定
111年度消債更字第238號

聲  請  人  陳幸怡
0000000000000000

0000000000000000

0000000000000000

上列當事人因消費者債務清理事件聲請更生，本院裁定如下：
    主  文
聲請人陳幸怡自中華民國一一一年十二月二十一日下午四時起開
始更生程序。
命司法事務官進行本件更生程序。
    理  由
一、按債務人不能清償債務或有不能清償之虞者，得依本條例所
    定更生或清算程序，清理其債務；債務人無擔保或無優先權
    之本金及利息債務總額未逾新臺幣（下同）1,200萬元者，
    於法院裁定開始清算程序或宣告破產前，得向法院聲請更生
    ；法院開始更生程序之裁定，應載明其年、月、日、時，並
    即時發生效力；法院開始更生或清算程序後，得命司法事務
    官進行更生或清算程序，必要時得選任律師、會計師或其他
    適當之自然人或法人1人為監督人或管理人，消費者債務清
    理條例（下稱消債條例）第3條、第16條第1項、第42條第1
    項、第45條第1項分別定有明文。
二、聲請意旨略以：伊有不能清償債務情事，前依消債條例規定
    ，向台北富邦商業銀行股份有限公司(下稱台北富邦銀行)聲
    請前置協商，惟協商不成立。伊又未經法院裁定開始清算程
    序或宣告破產，爰聲請更生等語。
三、經查：
　㈠聲請人前向台北富邦銀行聲請前置協商，於民國111年4月21
    日協商不成立，嗣於111年8月17日具狀向本院聲請更生等情
    ，有前置協商不成立通知書（卷第20頁）、台北富邦銀行陳
    報狀（卷第42至58頁）附卷可稽，堪信為真實。
  ㈡聲請人於109年度至110年度均無申報所得，名下無財產，有
    新光人壽保險股份有限公司(下稱新光人壽)保單解約金25,6
    50元（前於110年9月24日領取生存保險金5,986元）；又聲
    請人自陳109年8月至111年3月於工地打零工，每月收入約25
    ,000元，111年4月26日起於日月光半導體製造股份有限公司
    (下稱日月光公司)任職，111年4月收入為3,860元，111年5
    月至7月平均每月收入約33,189元【計算式：（29,325＋37,3
    67＋32,875）÷3＝33,189，本裁定計算式均採元以下4捨5入】
    ，前於110年7月29日領取行政院紓困補助10,000元，未領取
    其他補助或給付等情，有109年至110年綜合所得稅各類所得
    資料清單及財產歸屬資料清單（卷第11至13頁）、財產及收
    入狀況說明書（卷第4至5頁）、債權人清冊（卷第6至7頁）
    、戶籍謄本（卷第70頁）、勞工保險被保險人投保資料表（
    卷第71至72頁）、個人商業保險查詢結果表（卷第123頁）
    、財團法人金融聯合徵信中心前置協商專用債權人清冊（卷
    第16至17頁）、信用報告（卷第18至19頁）、社會補助查詢
    表（卷第40頁）、勞動部勞工保險局函（卷第64頁）、勞動
    部勞動力發展署高屏澎東分署函（卷第41頁）、租金補助查
    詢表（卷第39頁）、存簿（卷第21至22頁、第111至113頁、
    第126至128頁）、在職證明書（卷第78頁）、薪資單（卷第
    79至83頁、第138至143頁）、日月光公司函（卷第62至63頁
    ）、新光人壽陳報狀（卷第59至61頁）等附卷可證。經考量
    聲請人上述工作、收入情況，爰以聲請人於111年5月至7月
    平均每月收入33,189元評估其償債能力。
　㈢關於聲請人個人日常必要支出部分，聲請人主張每月支出16,
    500元（包含每月分擔之房屋租金5,000元）乙情，並提出租
    賃契約（卷第84至99頁）、存款人收執聯（卷第100至101頁
    ）為證。按債務人必要生活費用，以最近1年衛生福利部或
    直轄市政府所公告當地區每人每月最低生活費1.2倍定之，
    清債條例第64條之2第1項定有明文。本院參酌衛福部社會司
    所公告111年度高雄市最低生活費為14,419元，1.2倍即17,3
    03元，聲請人主張每月必要支出約16,500元，尚屬合理，應
    予採計。
　㈣關於聲請人扶養支出部分，聲請人主張須負擔父親陳光鈐、
    母親陳蔡玉蘭之扶養費，原每月各4,000元，自111年4月起
    調為每月5,000元。經查：
  ⒈聲請人父親陳光鈐係36年生，於109年至110年度均無申報所
    得，名下無財產，現無業，前於93年1月14日領取419,622元
    勞保老年給付，現每月領取4,275元國民年金老年年金等情
    ，此有戶籍謄本（卷第9頁）、所得資料清單及財產歸屬資
    料清單（卷第102至104頁）、存簿（卷第120至121頁）、勞
    工保險被保險人投保資料表（卷第75至76頁）、老年職保被
    保險人投保資料表（卷第73至74頁）、社會補助查詢表（卷
    第134頁）、租金補助查詢表（卷第133頁）、勞動部勞工保
    險局函（卷第64至66頁）附卷可考。以陳光鈐財產、收入狀
    況，尚不足以維持生活，有受扶養之權利。又按受扶養者之
    必要生活費用，準用第1項規定計算基準數額，並依債務人
    依法應負擔扶養義務之比例認定之，消債條例第64條之2第2
    項亦有明定。以111年度高雄市每人每月最低生活費14,419
    元之1.2倍即17,303元，扣除每月領取之國民年金老年年金
    後，由聲請人與另1名扶養義務人共同負擔【試算：（17,30
    3－4,275）÷2＝6,514），聲請人主張每月支出父親扶養費5,0
    00元，應為可採。
　⒉聲請人母親陳蔡玉蘭係40年生，於109年至110年申報所得各
    為11,402元、0元，名下無財產，現於住處1樓經營家庭理髮
    ，平均每月淨利約1,000元至3,000元不等（折衷計算約為2,
    000元），前於110年7月9日領取行政院紓困補助10,000元，
    原每月領取租金補助3,600元，111年10月3日起調為每月領
    取4,000元，另每月領取國民年金老年年金4,681元等情，此
    有戶籍謄本（卷第10頁）、所得資料清單及財產歸屬資料清
    單（卷第105至107頁）、存簿（卷第114至119頁）、勞工保
    險被保險人投保資料表（卷第77至78頁）、社會補助查詢表
    （卷第136頁）、租金補助查詢表（卷第135頁）、勞動部勞
    工保險局函（卷第64至66頁）附卷可參。以陳蔡玉蘭財產、
    收入狀況，尚不足以維持生活，有受扶養之權利。以111年
    度高雄市每人每月最低生活費14,419元之1.2倍即17,303元
    ，扣除每月經營家庭理髮淨利、目前每月領取之租金補助、
    國民年金老年年金後，由聲請人與另1名扶養義務人共同負
    擔，聲請人應負擔3,311元【計算式：（17,303－2,000－4,00
    0－4,681）÷2＝3,311】，逾此範圍，不予採計。
  ㈤承上，聲請人目前每月收入約33,189元，扣除個人必要支出1
    6,500元、父親扶養費5,000元、母親扶養費3,311元後，剩
    餘8,378元。聲請人目前負債總額為923,273元（卷第6至7頁
    債權人清冊），扣除新光人壽保單解約金後，以每月所餘逐
    年清償，至少須約9年【計算式：（923,273－25,650）÷8,37
    8÷12≒9】始能清償完畢，應認其已不能清償債務。此外，聲
    請人無擔保或無優先權之債務總額未逾1,200萬元，且無消
    債條例第6條第3項、第8條或第46條各款所定駁回更生聲請
    之事由存在。則聲請人聲請更生為有理由，應予准許，爰命
    司法事務官進行本件更生程序。
四、依消債條例第11條第1 項、第45條第1 項、第16條第1 項，
    裁定如主文。
中　　華　　民　　國　　111 　年　　12　　月　　21　　日
              　　民事庭　　　法　官　李育信
以上正本係照原本作成。
本裁定不得抗告。
中　　華　　民　　國　　111 　年　　12　　月　　21　　日

  　                        　書記官　何福添